【裁判字號】    96,易,5634
【裁判日期】    970124
【裁判案由】    竊盜
【裁判全文】
臺灣臺中地方法院刑事判決              96年度易字第5634號
公  訴  人  臺灣臺中地方法院檢察署檢察官
被      告  乙○○
上列被告因竊盜案件，經檢察官聲請簡易判決處刑，本院豐原簡
易庭認為不宜以簡易判決處刑，移由本院改依通常程序審理，判
決如下：
    主    文
乙○○攜帶兇器竊盜，處有期徒刑陸月，如易科罰金，以新臺幣
壹仟元折算壹日。乙炔切割器壹台，沒收。
    犯罪事實
一、乙○○基於意圖為自己不法之所有之竊盜犯意，於民國九十
    六年十月二十二日二十一時，持質地堅硬、客觀上足以危害
    人之生命、身體安全而可供作為兇器之乙炔切割器一台，在
    臺中縣豐原市○村路上之金谿橋上，以該乙炔切割器切斷臺
    中縣政府設置在橋上之路旁護欄一組，而竊取該路旁護欄欲
    供己搭建圍牆使用。得手後尚未離去之際，為該工地巡查之
    人員甲○○發現報警當場查獲。
二、案經臺中縣警察局豐原分局報請臺灣臺中地方法院檢察署檢
    察官偵查後聲請簡易判決處刑，本院豐原簡易庭認為不宜以
    簡易判決處刑，移由本院改依通常程序審理。
    理    由
一、被告以外之人於審判外之陳述，雖不符前四條之規定，而經
    當事人於審判程序同意作為證據，法院審酌該言詞陳述或書
    面陳述作成時之情況，認為適當者，亦得為證據，刑事訴訟
    法第一百五十九條之五第一項定有明文。查本案證人甲○○
    、陳金隆於警詢中所為之陳述，其性質均屬傳聞證據，惟上
    開警詢筆錄內容，業經本院審理時予以提示並告以要旨，且
    經檢察官及被告等人表示意見，當事人等均已知上述筆錄乃
    傳聞證據，且被告當庭表示同意證人甲○○、陳金隆二人警
    詢筆錄作為證據，且本院審酌上開證人甲○○、陳金隆二人
    警詢筆錄作成時查無不當取供之情形，認為以之作為本案之
    證據亦屬適當，是上開證人甲○○、陳金隆於警詢之陳述均
    具有證據能力，合先敘明。
二、訊據被告乙○○矢口否認有何攜帶兇器竊盜犯行，辯稱：其
    只是將該護欄切割下來方便別人走路，並非要竊取護欄云云
    。惟查：
  (一)前揭犯罪事實，業據證人甲○○、陳金隆於警詢時證述明確
    ，復有贓物認領保管單、現場圖各一份及照片九張附卷可憑
    。
  (二)被告雖辯稱其切割該護欄係為便利他人通行，並非要竊取，
    警詢筆錄係員警要其這樣說的云云。然查，本件被告於警詢
    時係供陳：其不知道為何要切護欄，也不知道用乙炔竊取護
    欄是犯罪的行為等語，而於檢察官偵查中則供承：原本是要
    切下護欄帶回家作圍牆，其有帶乙炔去，那是其做鐵工時用
    的，沒有帶其他工具，就涉犯竊盜罪其認罪等語。足見被告
    於警詢時並無坦承竊取護欄行為，係檢察官偵查中始坦承有
    攜帶乙炔行竊等語明確，其所辯警詢及檢察官偵查中所陳述
    內容，係為配合員警說詞始為如此陳述，顯係卸責之詞，並
    無足採。又被告於本院審理時辯稱係為供他人通行而切割護
    欄云云，然其於警詢時先稱不知為何要切割護欄等語，嗣於
    本院審理時始翻異前詞，改稱係為供他人通行而切割護欄等
    語，惟觀之被告自行提出之現場照片所示，被告切割之地點
    高低落差甚大，且橋下均係堆積砂石之河岸，且四週亦無任
    何住家之出入口，衡情縱經將該處護欄切斷，亦無可能便於
    他人通行，是被告此部分所辯，亦係畏罪卸責之詞，並無足
    採。至被告嗣後所提出照片七張，雖有他人騎乘腳踏車及行
    走，惟此係被告為本案犯行所提出，且觀諸該照片內之人物
    均面對鏡頭配合拍攝，顯與一般人均會拒絕不認識之人無故
    拍攝之情形不同，該七張照片內容即屬有疑，又本件被告切
    割該護欄係為竊取作為自家圍牆使用，業據被告於檢察官偵
    查中自承甚明，是縱他人因該處嗣後產生缺口，而有行經該
    處之情形，惟仍無解於被告切割該護欄之原始目的係為竊取
    作為自家圍牆使用，是該七張照片仍不足以作為有利於被告
    之認定，併予敘明。
  (三)被告持以行竊之乙炔切割器一台，係以乙炔所產生之高溫火
    燄切割物體，在客觀上足以危害人之生命、身體，自屬兇器
    ；而被告前開竊取護欄既遂，其顯有為自己不法所有之意圖
    。本案事證明確，被告所辯並無足採，其犯行洵堪認定。
二、核被告所為，係犯刑法第三百二十一條第一項第三款之攜帶
    兇器竊盜罪。爰審酌被告並無前科，素行尚佳，其本件攜帶
    兇器竊取護欄，為得手後即遭查獲，且所竊取護欄一組約新
    臺幣九百元，價值非高，及其於檢察官偵查中先坦承犯行，
    惟事後則飾詞否認犯行等一切情狀，量處如主文所示之刑，
    並諭知易科罰金之折算標準。
三、被告所有供其犯本件攜帶兇器竊盜所用之乙炔切割器一台，
    雖未扣案，惟無證據證明業已滅失而不存在，爰依刑法第三
    十八條第一項第二款宣告沒收。
據上論斷，應依刑事訴訟法第四百五十二條、第二百九十九條第
一項前段，刑法第三百二十一條第一項第三款、第四十一條第一
項前段、第三十八條第一項第二款，判決如主文。
中    華    民    國    97    年     1    月    24    日
                  刑事第六庭    法  官  戴博誠
以上正本證明與原本無異。
如不服本判決，應於判決送達後10日內，向本院提出上訴狀。
以上正本證明與原本無異。
上訴書如未敘述理由，應於上訴期間屆滿後20日內補提理由書於
本院。
                                書記官  林政佑
中    華    民    國    97    年     1    月    24    日
【附錄論罪科刑法條】
刑法第321條第1項第3款：
犯竊盜罪而有左列情形之一者，處 6 月以上、 5 年以下有期徒刑：
三  攜帶兇器而犯之者。


司法院資訊處製作；財團法人民間司法改革基金會備份。
